【裁判字號】    89,易,1702
【裁判日期】    891107
【裁判案由】    傷害等
【裁判全文】
臺灣臺南地方法院刑事判決                        八十九年度易字第一七二號
    公  訴  人  臺灣台南地方法院檢察署檢察官
    被      告  丙○○
    指定辯護人  本院公設辯護人  乙○○
右列被告因殺人未遂案件，經檢察官提起公訴（八十九年度偵緝字第四五０號），本
院判決如左：
    主  文
丙○○共同殺人未遂，處有期徒刑伍年；又以加害生命、身體之事恐嚇他人致生危害
於安全，處有期徒刑陸月，應執行有期徒刑伍年肆月。
    事  實
一、丙○○於民國（下同）八十八年十月二十五日中午十二時許，在台南市○○路○
    段十八號前，因懷疑甲○○與其太太的關係，與另一不詳姓名年籍之男子，共同
    基於殺人之犯意聯絡，先由丙○○持剪刀刺向甲○○背部一刀，於甲○○欲逃跑
    時，由另一不詳姓名之人將甲○○雙手夾住，丙○○揚言「要殺死你」，持剪刀
    刺向甲○○頭部太陽穴，因甲○○頭部側偏，乃劃傷甲○○的左眼並刺入左肩，
    隨即再以剪刀刺傷甲○○背部及手臂等處，後經甲○○掙逃，致為未遂。八十八
    年十一月初某日，丙○○復打電話予甲○○揚言不放過甲○○，還要找他云云，
    致甲○○心生畏懼。
二、案經甲○○訴由台南市警察局報請台灣台南地方法院檢察署檢察官偵查起訴。
    理  由
一、訊據被告丙○○固不否認曾以剪刀傷及甲○○，惟否認有何殺人故意及恐嚇犯行
    ，辯稱係甲○○持剪刀，其與甲○○在搶剪刀時，不小心將對方割傷云云。經查
    ，右揭事實業據告訴人甲○○指訴歷歷，復有診斷證明書及照片附卷可稽，告訴
    人身上手臂及背部有多處傷口，亦經當庭勘驗明確，若如被告所稱係搶奪剪刀所
    致，當不致於有背部之傷痕。被告辯稱係為搶剪刀致割傷甲○○云云，顯不足採
    信。次查，被告持剪刀刺向甲○○的太陽穴，因王某頭部側偏，致其剪刀劃過左
    眼刺入左肩等情，與診斷證明書及甲○○受傷照片所示情形吻合，甲○○指訴被
    告持剪刀刺向伊太陽穴一節，應可採信。復按，頭部係人體重要部位，以剪刀用
    力刺向太陽穴，足以傷及腦部而取人性命，被告因甲○○拐騙其妻，致其家庭破
    碎，此經其到場陳述甚詳，而以剪刀刺向甲○○頭部，足認其持剪刀刺向甲○○
    頭部時有致甲○○於死地的殺人故意。被告殺人行為，因未刺中要害而告未遂，
    其殺人未遂行為堪以認定。又查，被告於殺人行為後再於電話中恐嚇甲○○一節
    ，迭經王某於警訊、偵查及本院審理中指陳一致，參之前開被告對甲○○確有致
    之死地之行為，甲○○遭被告恐嚇之指訴，亦可採信。本件事證明確，被告犯行
    ，均堪認定。
二、被告持剪刀刺殺甲○○未遂，核其所為，係犯刑法第二百七十一條第二項、第一
    項殺人未遂罪。公訴人認此部分係犯刑法第二百七十七條第一項之傷害罪嫌，尚
    有誤會，應予變更。被告與不詳姓名成年男子間就殺人行為有犯意聯絡及行為分
    擔，均為共同正犯。被告事後再以電話恐嚇甲○○，所為另犯刑法第三百零五條
    之恐嚇危害安全罪。其所犯前開二罪，犯意各別，罪名不同，應予分論併罰。被
    告已著手於上開殺人行為之實行而不遂，為未遂犯，依刑法第二十六條前段減輕
    其刑。爰審酌被告犯罪之動機、目的、手段、所生危害、犯罪後態度等一切情狀
    ，就其所犯二罪，分別量處如主文所示之刑，並定其應執行刑，以資懲儆。
據上論斷，應依刑事訴訟法第二百九十九條第一項前段、第三百條、刑法第二十八條
、第二百七十一條第二項、第一項、第三百零五條、第二十六條前段、第五十一條第
五款，判決如主文。
中      華      民      國      八十九      年      十一    月    七    日
                              臺灣臺南地方法院刑事第一庭
                                      法  官  陳振謙
右正本證明與原本無異
如不服本判決應於送達後十日內向本院提出上訴狀
                                      書記官  陳南山
中      華      民      國      八十九      年      十一    月    七    日
附錄本案論罪科刑法條全文：
刑法第二百七十一條第一、二項：
殺人者，處死刑、無期徒刑或十年以上有期徒刑。
前項之未遂犯罰之。
刑法第三百零五條
  以加害生命、身體、自由、名譽、財產之事恐嚇他人致生危害於安全者，處二年以
  下有期徒刑、拘役或三百元以下罰金。


司法院資訊處製作；財團法人民間司法改革基金會備份。
